
\vspace{1.8em}
\begin{minipage}{\textwidth}
\stepcounter{mallinumber}
\textbf{Tüüpsõnamall \arabic{mallinumber}\,\vadja{mettse}}\\

\begin{sideways}
\begin{tabular}{l l}
muutvormimall & tunnused \\
\hline
\underline{met}\,+\,t\,+\,\underline{s}\,+\,e & \textsc{ sg nom } \\
\underline{met}\,+\,\underline{s}\,+\,ä & \textsc{ sg gen } \\
\underline{met}\,+\,t\,+\,\underline{s}\,+\,ä & \textsc{ sg par } \\
\underline{met}\,+\,t\,+\,\underline{s}\,+\,äse & \textsc{ sg ill } \\
\underline{met}\,+\,t\,+\,\underline{s}\,+\,äz & \textsc{ sg ine } \\
\underline{met}\,+\,\underline{s}\,+\,äss & \textsc{ sg ela } \\
\underline{met}\,+\,\underline{s}\,+\,älle & \textsc{ sg all } \\
\underline{met}\,+\,\underline{s}\,+\,äll & \textsc{ sg ade } \\
\underline{met}\,+\,\underline{s}\,+\,ält & \textsc{ sg abl } \\
\underline{met}\,+\,\underline{s}\,+\,ässi & \textsc{ sg tra } \\
\underline{met}\,+\,t\,+\,\underline{s}\,+\,ässaa & \textsc{ sg ter } \\
\underline{met}\,+\,\underline{s}\,+\,äka & \textsc{ sg com } \\
\underline{met}\,+\,\underline{s}\,+\,äd & \textsc{ pl nom } \\
\underline{met}\,+\,t\,+\,\underline{s}\,+\,ije & \textsc{ pl gen } \\
\underline{met}\,+\,t\,+\,\underline{s}\,+\,iit & \textsc{ pl par } \\
\underline{met}\,+\,t\,+\,\underline{s}\,+\,iise & \textsc{ pl ill } \\
\underline{met}\,+\,t\,+\,\underline{s}\,+\,iiz & \textsc{ pl ine } \\
\underline{met}\,+\,t\,+\,\underline{s}\,+\,iiss & \textsc{ pl ela } \\
\underline{met}\,+\,t\,+\,\underline{s}\,+\,iille & \textsc{ pl all } \\
\underline{met}\,+\,t\,+\,\underline{s}\,+\,iill & \textsc{ pl ade } \\
\underline{met}\,+\,t\,+\,\underline{s}\,+\,iilt & \textsc{ pl abl } \\
\underline{met}\,+\,t\,+\,\underline{s}\,+\,iissi & \textsc{ pl tra } \\
\underline{met}\,+\,t\,+\,\underline{s}\,+\,iissaa & \textsc{ pl ter } \\
\underline{met}\,+\,t\,+\,\underline{s}\,+\,ijka & \textsc{ pl com } \\
\end{tabular}
\end{sideways}
\captionof{table}{Tüüpsõna \arabic{mallinumber}\,\textit{mettse} ekstraheeritud muutvormimallid.}
\label{tab:tüüpsõnamall-mettse}

\end{minipage}

 
\vspace{1em}
\noindent Tüüpsõna ei hõlma teisi lekseeme vormi\-sõnastikus.
